臺灣嘉義地方法院刑事判決
111年度易字第374號
公  訴  人  臺灣嘉義地方檢察署檢察官
被      告  何俊樺


            莊雅筑


上列被告因竊盜案件，經檢察官提起公訴（111年度偵字第3488
號），被告於本院準備程序中就被訴事實為有罪之陳述，經本院
裁定以簡式審判程序審理，判決如下：
    主  文
何俊樺、莊雅筑共同犯攜帶兇器竊盜罪，各處有期徒刑叁月，如
易科罰金，均以新臺幣壹仟元折算壹日。又共同犯攜帶兇器竊盜
罪，各處有期徒刑陸月，如易科罰金，均以新臺幣壹仟元折算壹
日。各應執行有期徒刑柒月，如易科罰金，以新臺幣壹仟元折算
壹日。
扣案之檳榔刀壹支沒收之。
    犯 罪 事 實
一、何俊樺、莊雅筑意圖為自己不法之所有，共同基於攜帶兇器
    竊盜之各別犯意聯絡：
(一)於民國111年3月26日上午6時許，何俊樺攜帶其所有，客觀
    上足供為兇器使用之檳榔刀1把，駕駛車牌號碼000-0000號自
    小客車搭載莊雅筑，前往嘉義縣○○鄉○○村○○○段000○000000○0
    0000地號土地，由何俊樺負責持檳榔刀割取林家禾、許金城
    所種植之檳榔，莊雅筑在現場把風之方式，共同竊得林家禾
    、許金城所有之檳榔共2,000顆（如以每顆檳榔新臺幣〈下同
    〉3.5元計算，價值7,500元）得手，嗣二人將檳榔以5,600元
    之代價，出售給位於南投縣竹山鎮之某檳榔攤業者。
(二)於111年3月27日上午6時許，何俊樺攜帶上開檳榔刀，駕駛
    上開車輛搭載莊雅筑，前往嘉義縣○○鄉○○村○○○段000○00000
    0○00000地號土地，由何俊樺負責持檳榔刀割取林家禾、許
    金城、曾連船所種植之檳榔，莊雅筑在現場把風之方式，共
    同竊得林家禾所有之檳榔5,500顆（價值1萬9,250元）、許金
    城所有之檳榔2,000顆（價值7,000元）、曾連傳所有之檳榔
    1,000顆（價值3,500元），共計檳榔8,500顆，嗣於同日上
    午6時40分許，林家禾前往上址巡視檳榔園時，發現上開車
    輛停放於檳榔園路中央，並見何俊樺、莊雅筑正將檳榔刀放
    置車內，欲駛離現場，遂向前質問並報警處理，為警當場扣
    得上開檳榔共8,500顆（已發還林佳禾、許金城、曾連傳）
    。何俊樺、莊雅筑在未經有偵查權之機關或公務員發覺前，
    向員警坦承有於111年3月26日竊取檳榔之犯行，對於未發覺
    之上揭犯罪自首而接受裁判。
二、案經嘉義縣警察局竹崎分局報告臺灣嘉義地方檢察署檢察官
    偵查起訴。
    理  由
一、本件係經被告何俊樺、莊雅筑於準備程序當庭表示認罪，而
    經本院裁定以簡式審判程序加以審理，則依據刑事訴訟法第
    273條之2、同法第159條第2項之規定，不適用傳聞法則有關
    限制證據能力之相關規定，合先敘明。
二、前開犯罪事實，有下列證據足資證明：
(一)被告何俊樺、莊雅筑於警詢、偵訊、本院準備程序及審理時
    之自白（見嘉竹警偵字第1110005617號卷，下稱警卷，第1-
    8頁；111年度偵字第3488號卷，下稱偵卷，第17-18、108-1
    09頁；111年度易字第374號卷，下稱易卷，第81-82、87-88
    、93-94頁）。
(二)被害人林家禾於警詢及偵訊時、被害人許金城、曾連傳於警
    詢時之證述（見警卷第9-17頁；偵卷第115-117頁）。
(三)被害報告單、贓物認領保管單各3份（見警卷第22-24、31-3
    3頁）。
(四)案發處所圖及照片、贓證物照片各4張、竊取之檳榔照片、
    被害人林佳禾行動電話翻拍照片各2張、車輛照片1張（見警
    卷第38-44頁；偵卷第97、121頁）。
(五)車籍資料1份（見警卷第45頁）。
(七)扣押筆錄、扣押物品目錄表各1份（見警卷第25-29頁）。
(八)扣案檳榔刀1支。
三、論罪科刑：
(一)核被告二人所為，均係犯刑法第321條第1項第3款之攜帶兇
    器竊盜罪。
  1.被告二人就上開犯行，彼此間具犯意聯絡及行為分擔，均為
    共同正犯。
  2.被告二人就犯罪事實欄一(一)部分，係以一竊盜行為同時侵
    害被害人林家禾、許金城之財產法益，就犯罪事實欄一(二)
    部分，係以一竊盜行為同時侵害被害人林家禾、許金城、曾
    連傳之財產法益，均為同種想像競合犯，均應依刑法第55條
    之規定，從一重以一攜帶兇器竊盜罪處斷。　
  3.被告二人所為2次攜帶兇器竊盜犯行，時間明顯可分，顯係
    基於各別犯意為之，應予分論併罰。
(二)加重減輕：
　1.查被告何俊樺前因施用第二級毒品案件，經臺灣南投地方法
    院以108年度審易字第143號判處有期徒刑3月確定，又因施
    用毒品案件，經同院以108年度審易字第360號判處應執行有
    期徒刑6月確定，上開二案經同院以108年度聲字第760號裁
    定應執行有期徒刑8月確定，於109年2月20日易科罰金執行
    完畢；被告莊雅筑前因施用第二級毒品案件，經臺灣南投地
    方法院以106年度審易字第437號判處有期徒刑5月確定，於1
    06年11月21日易科罰金執行完畢，有臺灣南投地方法院108
    年度聲字第760號裁定、106年度審易字第437號判決各1份、
    臺灣高等法院被告前案紀錄表2份存卷可查（見易卷第40-42
    、58-59、99-104頁），其等於受徒刑之執行完畢後，5年以
    內故意再犯本件有期徒刑以上之數罪，均為累犯，然本院考
    量被告二人前案與本案犯罪類型均不相同，且被告二人業與
    三位被害人調解成立，並賠償三位被害人所受之損害（詳後
    述），如均加重最低本刑，實有其所受刑罰超過應負擔罪責
    之情形，爰均不依刑法第47條第1項規定加重其刑。
  2.被告二人於犯罪事實欄一(二)犯行遭當場查獲後，在未經有
    偵查權之機關或公務員發覺前，於警詢時主動坦承犯罪事實
    欄一(一)犯行，有其等警詢筆錄各1份在卷可查（見警卷第1
    -7頁），是其等對於未發覺之上揭犯罪自首而接受裁判，爰
    均依刑法第62條前段規定減輕其刑。
(三)爰審酌被告二人不思正途獲取財物，自陳因經濟狀況不佳，
    為變賣獲取現金而為本件二次犯行之犯罪動機、手段及分工
    ，各次所竊取檳榔之數量及價值、被害人三人所受之損害，
    被告二人犯後均坦承犯行，態度尚可，犯罪事實欄一(二)所
    竊得之檳榔已返還告訴人三人，並與告訴人三人調解成立，
    賠償其等10萬元，有 贓物認領保管單3份、嘉義縣梅山鄉調
    解委員會調解筆錄1份存卷足參(見警卷第31-33頁；偵卷第1
    25頁)，暨被告何俊樺自陳高職畢業之智識程度、被告莊雅
    筑自陳國中肄業之智識程度，其等為夫妻，育有3名子女，
    均從事種植香蕉、酪梨等作物之工作，假日則協助被告何俊
    樺母親經營麵攤等一切情狀，分別量處如主文第1項所示之
    刑，並考量其等所犯二罪之時間相近、罪質相同，復就其所
    犯之罪整體評價其應受非難及矯治之程度等，定其等如主文
    第1項所示之應執行刑，並均諭知易科罰金之折算標準。
四、沒收：
　1.扣案之檳榔刀1支，為被告何俊樺所有，供被告二人為本件
    二次犯行所用之物，應依刑法第38條第2項前段規定宣告沒
    收之。
　2.被告二人為犯罪事實欄一(二)犯行之犯罪所得檳榔8,500顆
    ，已發還被害人三人；為犯罪事實欄一(一)犯行之犯罪所得
    檳榔2,000顆，被告何俊樺於警詢時供稱已以5,600元之價格
    售出（見警卷第3頁），然其等已賠償被害人三人共10萬元
    ，均業如前述，故其等賠償款項遠高於所竊取檳榔之價格及
    變賣之所得，如仍予以沒收或追徵價額，對被告二人而言實
    屬過苛，爰均不另為沒收及追徵價額之諭知。
據上論斷，應依刑事訴訟法第273條之1第1項、第299條第1項前
段（僅記載程序法條），判決如主文。
本案經檢察官賴韻羽提起公訴，檢察官劉達鴻到庭執行職務。
中　　華　　民　　國　　111 　年　　7　　月　　29　　日
                  刑事第一庭   法　官  吳育汝  　
以上正本證明與原本無異。
如不服本判決應於收受判決後20日內向本院提出上訴書狀，並應
敘述具體理由；其未敘述上訴理由者，應於上訴期間屆滿後20日
內向本院補提理由書（均須按他造當事人之人數附繕本）「切勿
逕送上級法院」。告訴人或被害人如對於本判決不服者，應具備
理由請求檢察官上訴，其上訴期間之計算係以檢察官收受判決正
本之日期為準。　　　　　　　　　
中　　華　　民　　國　　111 　年　　7 　　月　　29　　日
                                書記官  黃士祐
附錄論罪科刑法條：
中華民國刑法第321條：
犯前條第1項、第2項之罪而有下列情形之一者，處6月以上5年以
下有期徒刑，得併科50萬元以下罰金：
一、侵入住宅或有人居住之建築物、船艦或隱匿其內而犯之。
二、毀越門窗、牆垣或其他安全設備而犯之。
三、攜帶兇器而犯之。
四、結夥三人以上而犯之。
五、乘火災、水災或其他災害之際而犯之。
六、在車站、港埠、航空站或其他供水、陸、空公眾運輸之舟、
    車、航空機內而犯之。
前項之未遂犯罰之。